【裁判字號】    98,撤緩,255
【裁判日期】    981214
【裁判案由】    聲請撤銷緩刑
【裁判全文】
臺灣板橋地方法院刑事裁定             98年度撤緩字第255號
聲  請  人  臺灣板橋地方法院檢察署檢察官
受  刑  人  甲○○
上列聲請人因受刑人犯重利罪，聲請撤銷緩刑之宣告（98年度執
聲字第4056號），本院裁定如下：
    主  文
聲請駁回。
    理  由
一、本件聲請意旨略以：受刑人前因於民國97年2 月19日駕車不
    慎而犯業務過失傷害罪，經本院以98年度交簡字第2551號刑
    事簡易判決判判處有期徒刑二月，如易科罰金，以新臺幣一
    千元折算一日，再經本院以97年度交簡上字第196 號刑事判
    決駁回其上訴，緩刑二年，於97年10月28日確定在案（下稱
    本件交通過失傷害緩刑判決），緩刑期間至99年10月28日；
    惟受刑人於該緩刑前，因於95年5 月至10月間及96年5 月間
    分別犯重利罪及恐嚇罪，經臺灣臺北地方法院（聲請書誤載
    為臺灣士林地方法院）以該院97年度易字第3655號刑事判決
    判分別判處有期徒刑五月、二月，並定其應執行刑為有期徒
    刑五月，如易科罰金，以新臺幣一千元折算一日，於98年6
    月25日確定（下稱本件重利恐嚇判決）。受刑人於本件交通
    過失傷害緩刑判決之緩刑前，因故意犯本件重利恐嚇判決之
    罪，而在該緩刑期內受六月以下有期徒刑之宣告確定，足認
    原宣告之緩刑難收其預期效果，而有執行刑罰之必要，已合
    於98年6 月10日修正公布並於同年9 月1 日施行之刑法（下
    稱修正後刑法）第75條之1 第1 項第1 款規定之撤銷緩刑宣
    告事由（聲請書誤載為同條項第2 款規定），爰依刑事訴訟
    法第476 條規定聲請撤銷緩刑。
二、按「於中華民國九十八年五月十九日刑法修正施行前，受緩
    刑之宣告，九十八年五月十九日修正刑法施行後，仍在緩刑
    期內者，適用九十八年五月十九日修正施行之刑法第七十五
    條及第七十五條之一規定。」，刑法施行法第6 條之1 第2
    項定有明文。查以，本件業務過失傷害宣告緩刑判決查係於
    97年10月28日判決而於同年月28日確定，現仍在緩刑期間內
    ，依上開規定，關於本件宣告緩刑判決之撤銷緩刑要件，自
    應適用修正後刑法第75條、第75條之1 規定，合先敘明。
三、按「受緩刑之宣告而有下列情形之一，足認原宣告之緩刑難
    收其預期效果，而有執行刑罰之必要者，得撤銷其宣告：一
    、緩刑前因故意犯他罪，而在緩刑期內受六月以下有期徒刑
    、拘役或罰金之宣告確定者。二、…。」、「前條第二項之
    規定，於前項第一款至第三款情形亦適用之。」、「前項撤
    銷之聲請，於判決確定後六月以內為之。」，修正後刑法第
    75條之1 第1 項第1 款、第2 款、第75條第2 項分別定有明
    文；本條規定係採裁量撤銷主義，賦予法院撤銷與否之權限
    ，特於第1 項規定得撤銷緩刑之實質要件為「足認原宣告之
    緩刑難收其預期效果，而有執行刑罰之必要」，供作審認之
    標準。上揭「得」撤銷緩刑之情形，法官應依職權本於合目
    的性之裁量，妥適審酌被告所犯前後數罪間，關於法益侵害
    之性質、再犯之原因、違反法規範之情節是否重大、被告主
    觀犯意所顯現之惡性及其反社會性等情，是否已使前案原為
    促使惡性輕微之被告或偶發犯、初犯改過自新而宣告之緩刑
    ，已難收其預期之效果，而確有執行刑罰之必要，此與刑法
    第75條第1 項所定之2 款要件僅須具備其一，即毋庸再行審
    酌其他情狀，而率應逕予撤銷緩刑有所不同。
四、經查：本件受刑人前因先後犯重利罪、恐嚇罪、業務過失傷
    害罪、分別經下稱本件重利恐嚇判決、本件交通過失傷害緩
    刑判決如理由欄一所示之罪刑等情，有上開二案判決書各一
    份及臺灣高等法院被告前案紀錄表一份附卷可憑，是本件受
    刑人因其於本件交通過失傷害緩刑判決之緩刑前，故意犯本
    件重利恐嚇判決之該二罪，而在該緩刑期內受六個月以下有
    期徒刑之宣告確定，是本件交通過失傷害緩刑判決，係有刑
    法第75條之1 第1 項第1 款之撤銷緩刑之事由存在。然查，
    受刑人本件交通過失傷害緩刑判決之過失傷害罪與本件重利
    恐嚇判決之重利罪與恐嚇罪，二者間之罪名係有不同，侵害
    之法益亦屬各異，二者罪質除已有不同外，且一者為過失犯
    、一者為故意犯，刑法所歸責之行為人主觀犯意，本屬不同
    ，自難以行為人客觀上先後有該二者犯行，即遽認認行為人
    對先行為未有悔悟之意思；況以，本件受刑人所犯之重利罪
    、恐嚇罪，係在其業務過失傷害罪前所犯，僅該二罪係在本
    件交通業務過失傷害判決確定後，始才判決確定，且本件交
    通過失緩刑判決，係本院審酌受刑人該案之條件，認以暫不
    執行為適當，而予宣告緩刑，是本件受刑人所犯之業務過失
    傷害罪，與重利及恐嚇罪間，因二者犯罪情節不同、侵害法
    益各異，且分別各屬過失犯與故意犯，客觀上除已難認本件
    交通過失傷害緩刑判決之緩刑，有何難收預期之效果而有執
    行刑罰之必要外，聲請人亦未敘明有何具體事證足認受刑人
    原宣告之緩刑難收其預期效果，有執行刑罰之必要，而符合
    現行刑法第75條之1 規定之得撤銷緩刑宣告之要件。是以，
    本院認尚無足認定原宣告之緩刑難收其預期效果，而有執行
    刑罰之必要，故檢察官聲請撤銷緩刑之宣告，容難認有據，
    自應予駁回。
五、依刑事訴訟法第220 條，裁定如主文。
中    華    民    國    98    年    12    月    14    日
                  刑事第一庭  法  官  陳世旻
上列正本證明與原本無異。
如不服本裁定，應於裁定送達後五日內敘明抗告理由，向本院提
出抗告狀。
                              書記官  楊雅芳
中    華    民    國    98    年    12    月    18    日


司法院資訊處製作；財團法人民間司法改革基金會備份。
